# 关于子公司因表决权比例下降，丧失控制权

提问人：wangjiao0451 时间：2022-03-08 13:01:03
陈版主您好：
母公司A对子公司持股比例40%，本年因表决权比例下降，丧失控制权，从子公司变为联营公司，请教，单纯因表决权比例下降丧失控制权，未发生股权处置，合并层面是否会应该有因丧失控制权形成的投资收益？我理解合并层面不会出现，只会有B公司变为联营企业后，因当年分红和净利润确认应有份额产生的投资收益，不会有因丧失控制权产生的投资收益，不知理解是否正确？

回答人：chenyiwei
虽然单纯因为控制权变化，没有发生实际的股权变动，但在合并报表层面仍与处置子公司的原理一致，即要求对这部分股权投资按丧失控制权之日的公允价值重新计量，并确认投资收益。

提问人：清茶一杯 时间：2022-10-23 21:20:16
请问陈版，子公司资不抵债的情况下。母公司单体报表及合并报表该如何处理？

回答人：chenyiwei
单体层面要考虑长投减值问题；合并报表层面需将超额亏损中的归母份额纳入归母净利润（如有其他特殊约定的，则从其约定），并关注该子公司相关的商誉及其他资产的减值问题。